---
title: "caret Package！"
author: "曹群发"
date: 2022-07-18T21:13:14-05:00
categories:
- R
- caret
tags:
  - R
  - Classification And REgression Training
  - 数据集分割
  - 数据预处理
  - 特征选择
  - 重抽样模型调整
---


```{r setup, include=FALSE}
knitr::opts_chunk$set(collapse = TRUE)
```

今天给大家介绍一个R包，**caret（Classification And REgression Training的缩写）**主要用于创建预测模型。主要的工具有：

- 数据集分割。
- 数据预处理。
- 特征（变量）选择。
- 使用重抽样进行模型调整。
- 变量重要性的评估。

# 数据可视

这里使用数据集 **iris**进行分类问题进行测试说明，下面看下数据集的每个特征（变量）的情况，这里使用函数*str()*。

```{r}
str(iris)
```

从上面返回的结果，我们可以看出，**iris**数据集中有150个观测值，5个特征（变量），下面主要用 **lattice**包对数据进行可视化。

**Scatterplot Matrix** 展示：

```{r ,fig.height=8}
library(AppliedPredictiveModeling)
library(lattice)
transparentTheme(trans = .6) ###trans用于调整点的透明度。
library(caret)
featurePlot(x = iris[, 1:4], 
            y = iris$Species, 
            plot = "pairs",
            auto.key = list(columns = 3))
```

**Scatterplot Matrix 添加椭圆** 展示：

```{r ,fig.height=8}
featurePlot(x = iris[, 1:4], 
            y = iris$Species, 
            plot = "ellipse",
            auto.key = list(columns = 3))
```

密度曲线展示：

```{r ,fig.height=4, fig.width=8}
transparentTheme(trans = .9)
featurePlot(x = iris[, 1:4], 
            y = iris$Species,
            plot = "density", 
            scales = list(x = list(relation="free"), 
                          y = list(relation="free")), 
            adjust = 1.5, 
            pch = "|", 
            layout = c(4, 1), 
            auto.key = list(columns = 3))
```

**Box Plot**展示：

```{r ,fig.height=4, fig.width=8}
featurePlot(x = iris[, 1:4], 
            y = iris$Species, 
            plot = "box", 
            ## Pass in options to bwplot() 
            scales = list(y = list(relation="free"),
                          x = list(rot = 90)),  
            layout = c(4,1 ),  
            auto.key = list(columns = 2))
```

散点图展示：

对于回归问题，这里使用 Boston Housing 数据集。

```{r}
library(mlbench)
data(BostonHousing)
regVar <- c("age", "lstat", "tax")
str(BostonHousing[, regVar])
```

预测变量是连续的，**featurePlot**可以 函数画散点图，展示每个预测变量和响应变量的之间的关系。

```{r ,fig.height=4, fig.width=8}
theme1 <- trellis.par.get()
theme1$plot.symbol$col = rgb(.2, .2, .2, .4)
theme1$plot.symbol$pch = 16
theme1$plot.line$col = rgb(1, 0, 0, .7)
theme1$plot.line$lwd <- 2
trellis.par.set(theme1)
featurePlot(x = BostonHousing[, regVar], 
            y = BostonHousing$medv, 
            plot = "scatter", 
            layout = c(3, 1))
```

添加趋势线。


```{r ,fig.height=4, fig.width=8}
theme1 <- trellis.par.get()
featurePlot(x = BostonHousing[, regVar], 
            y = BostonHousing$medv, 
            plot = "scatter",
            type = c("p", "smooth"),
            span = .5,
            layout = c(3, 1))
```


